臺灣臺中地方法院刑事判決　　　　　　　　　　　　九十一年度易字第一八四二號
　　公　訴　人　臺灣臺中地方法院檢察署檢察官
　　被　　　告　丙○○
右列被告因竊盜案件，經檢察官提起公訴（九十一年度偵字第一一０四九號），本院
判決如左：
    主  文
丙○○竊盜，處有期徒刑月，如易科罰金，以佰元折算壹日。
    事  實
一、丙○○於民國九十一年四月二十九日中午十二時三十分許，駕駛車牌號碼ＴＫＣ
    ─二九０號機車，前往位於臺中縣神岡鄉○○路四九六號陳王梅霞所經營之「德
    昌商店」，見店內無人看顧之際，竟意圖為自己不法之所有，徒手竊取「德昌商
    店」置於門口櫃檯抽屜內之現金新臺幣 (下同)一千一百元，得手後藏放於其長
    褲口袋內正欲離去之際，適為自屋內外出之陳王梅霞之媳甲○○發覺丙○○立於
    櫃檯後且神情有異，經質問丙○○並檢查櫃檯抽屜，發覺現金短少，嗣甲○○要
    求丙○○將身上現金取出清點，即為抽屜內短少之現金五百元一張、一百元六張
    ，計一千一百元，並要求查看丙○○之身分證件，丙○○稱其證件放於機車內，
    旋由甲○○之夫乙○○偕同丙○○前至機車停放處查看，丙○○欲乘機駕車離去
    ，但經乙○○制止而未能離開，惟嗣丙○○於警員抵達時仍乘機駕駛上開機車逃
    離現場。
二、案經臺中縣警察局豐原分局報請臺灣臺中地方法院檢察署檢察官偵查起訴。
    理  由
一、訊據被告丙○○固坦承於右揭時間前往上開「德昌商行」之事實，惟矢口否認有
    何竊盜之犯行，先於偵查中辯稱：伊當日因預定前往不詳工廠應徵，途經德昌商
    店時，先入店內詢問有無販售牛奶罐頭，因店員誤聽為牛肉罐而未購得，嗣因未
    能找到工廠地點且缺菸而返回德昌商店購菸，後即遭告訴人誤認為竊賊報警云云
    ，嗣在本院審理中辯稱：伊當天係前往工廠應徵工作，途經德昌商行至店裡買東
    西，店家說他們的錢不見了，即要求伊把錢拿出來，之後店家就不還伊錢，且當
    時有四、五人圍著伊，伊因有前科且不想繼續僵持下去，便騎機車離開，因當天
    伊係著牛仔褲，伸手進去口袋掏錢，錢才會外露，因錢並非一千元，故未放在皮
    包，伊係站立在置物櫃前，不知證人甲○○何以稱看到伊的背面云云。惟查，前
    揭事實業據證人甲○○在警訊、偵查及本院審理中指訴綦詳，並經證人即甲○○
    之夫乙○○於警訊、偵查及本院審理時證述屬實，復經證人即臺中縣警察局豐原
    分局社口派出所警員張禹錫於偵查中證述被告未待警員抵達前即駕駛機車離去，
    警員鳴笛在後追被告，但因警車迴轉後再追被告已距離三十公尺，且被告騎得很
    快，前有叉路，故未能追到被告無訛，並有現場圖二張附卷可稽。而被告既稱其
    購買牛奶罐頭未果後離去，嗣即復折返欲購香菸云云，惟在豐洲路及大洲路鄰近
    地區計有四家便利商店，其中一家甚且距德昌商店僅三十公尺，此有警員製作上
    開現場圖二份附卷可稽，被告既已離開德昌商店，何以不就近轉往其他商店購菸
    ，而反向駛回德昌商店，又倘證人甲○○確將被告所持有的現金一千一百元誤認
    為係其店內抽屜內的錢，則告訴人取走被告的錢而不願返還被告，衡情被告亦應
    俟警員到場後陳明並取回現金一千一百元，然被告竟於警車抵達現場尚未停車前
    ，即騎乘機車快速離去，復對警車鳴笛在後追趕充耳不聞，被告嗣於警訊時又表
    明不欲追還現金一千一百元等語，此均與常情相違背，另參酌被告對於所持有之
    一千一百元，究係由何種紙鈔組合成者，及當天有無攜帶皮包等事，前後陳述不
    一致，即前稱有帶皮包，因上開一千一百元為一張五百元、六張一百元均非千元
    紙鈔，故未放在皮包內，其後則稱未帶皮包，當天在口袋內的錢均為百元紙鈔等
    詞，顯見被告未能清楚合理說明紙鈔在其口袋中外露之原因及其身上究攜帶何種
    幣值的紙鈔，況被告對其當天係至何工廠應徵工作之事始終未能說明，益見被告
    畏罪飾詞的心態，被告上開所辯，無非事後圖卸之詞，不足採信。本件事證明確
    ，被告犯行洵堪認定。
二、核被告所為，係犯刑法第三百二十條第一項之竊盜罪。爰審酌被告犯罪之動機、
    目的尚屬單純、手段平和、被告當場交還竊得之一千一百元予告訴人，其所生危
    害尚非屬重大及犯罪後仍飾詞卸責之態度等一切情狀，量處如主文所示之刑，並
    諭知易科罰金之標準，以資懲儆。
據上論斷，應依刑事訴訟法第二百九十九條第一項前段，刑法第三百二十條第一項、
第四十一條第一項前段，罰金罰鍰提高標準條例第一條前段、第二條，判決如主文。
中    華    民    國      九十一            年   十一    月     十一   日
                                      台灣台中地方法院刑事第一庭
                                        審判長法官  王  國  棟
                                              法官  林  源  森
                                              法官  楊  曉  惠
右正本證明與原本無異。
如不服本判決，應於判決送達後十日內向本院提出上訴狀，上訴於臺灣高等法院臺中
分院( 須附繕本 )。
                                              書記官
中    華    民    國      九十一            年   十一    月     十一   日
附錄論罪科刑法條
刑法第三百二十條
意圖為自己或第三人不法之所有，而竊取他人之動產者，為竊盜罪，處五年以下有期
徒刑、拘役或五百元以下罰金。
意圖為自己或第三人不法之利益，而竊佔他人之不動產者，依前項之規定處斷。
前二項之未遂犯罰之。
